# 关于产品质量问题会计处理

提问人：想发财的 phs 时间：2023-07-06 17:39:41
请教陈版主，关于企业在实务中，销售产品出现质量问题时，会计处理如何进行区分？
1 、产品质量赔款
会计准则中规定，由于产品出现质量问题而支付的赔偿金，实际上相当于对销售折扣或折让，应该按照折扣、折让的相关规定进行账务处理。 企业已确认销售商品收入的售出商品发生销售折让的，应当在实际发生时冲减当期销售商品收入，但销售折让属于资产负债表日后事项的，销售折让的会计处理与销售退回的会计处理相同。
实务中，上市公司披露的营业外支出中单独列示质量赔款支出，这个支出与上述冲减收入的处理如何进行区分？
个人理解：因质量问题发生的赔偿，于产生赔偿义务的当期，在原已确认的收入范围内冲减当期收入，若赔偿金额高于原确认收入金额的，差额部分确认为当期营业外支出。
2 、由于承担履约义务产生的支出，何时确认为销售费用，何时冲减收入
结合 1 、产品质量赔款可知，质量赔偿款应冲减收入。实务中，部分上市公司的销售费用中单独披露售后维修费，这个与 1 、质量赔偿款如何进行区分？因履行质量保证义务产生的支出，确认为销售费用与冲减收入这两种处理，相关的支出情况有什么本质区别？
个人理解：能否理解为，质量保证期间，产生质保义务，如果是维修或者更换而发生的支出（涉及实物消耗或人力成本），这部分支出确认为销售费用-维修服务费；如果客户不同意维修或更换，要求赔偿，则冲减当期收入。如果赔偿协议明确约定：通过支付赔款来替代应维修或更换的履约义务，则视同维修或更换，相关赔偿支出确认为销售费用。
3 、质量赔偿产生的税务问题
（ 1 ）若发生质量赔偿时冲减原确认收入，且企业开具增值税红字发票，则该部分支出可以在企业所得税税前抵扣
（ 2 ）若发生质量赔偿确认为营业外支出，该部分赔款在所得税需要纳税调增
（ 3 ）若发生质量赔偿时确认销售费用-维修服务费，该部分支出属于为履行履约义务产生的支出，属于企业生产经营过程中合理正常支出，增值税方面不需要做视同销售、企业所得税方面纳税时不需要调增。

回答人：chenyiwei
1 、也可以这样理解，即质量赔偿款超出原确认的收入的部分作为营业外支出。
2 、产品质量保证（保证性质保）相关的预计负债和销售费用，是在不发生退货或者折让的情况下，对于已售出的产品进行召回、维修、换货的支出。但在实务中与退货有时确实难以明确区分。你的理解基本合理。
3 、税务问题可能在实务中并不明确，建议咨询税务专业人士意见，以及与主管税务机关沟通确认。